【裁判字號】    97,簡上,143
【裁判日期】    970729
【裁判案由】    毀損
【裁判全文】
臺灣嘉義地方法院刑事判決      九十七年度簡上字第一四三號
上  訴  人  臺灣嘉義地方法院檢察署檢察官
被      告  乙○○
                    生）
                    號
上列上訴人因家庭暴力之毀損案件，不服本院嘉義簡易庭九十七
年度嘉簡字第四四三號中華民國九十七年四月三十日第一審判決
（聲請簡易判決處刑案號：九十七年度偵字第七○○號），提起
上訴，本院合議庭為第二審判決如下：
    主  文
上訴駁回。
    事  實
一、乙○○前因搶奪案件，經本院以九十五年度訴字第一八七號
    判決判處有期徒刑一年六月確定，嗣經裁定減刑為有期徒刑
    九月，於民國九十六年七月十六日執行完畢釋放出監。詎不
    知悔改，基於毀損之犯意，於九十六年十二月五日凌晨零時
    三十分許，在嘉義市○區○○街一五三巷三十弄四十一號五
    樓二，與具有同居關係為家庭暴力防治法第三條第二款所定
    家庭成員（原審判決漏未說明）之女友甲○○發生口角爭執
    ，憤而將甲○○所有UTEC牌、ASUS牌行動電話各一支丟擲於
    地，致該二支行動電話破裂損壞，足生損害於甲○○。
二、案經甲○○訴由嘉義市政府警察局第二分局報告臺灣嘉義地
    方法院檢察署檢察官偵查聲請簡易判決處刑。
    理  由
一、按被告以外之人於審判外之陳述，經當事人於審判程序同意
    作為證據，法院審酌該言詞陳述或書面陳述作成時之情況，
    認為適當者，亦得為證據。當事人、代理人或辯護人於法院
    調查證據時，知有第一百五十九條第一項不得為證據之情形
    ，而未於言詞辯論終結前聲明異議，視為有前項之同意，刑
    事訴訟法第一百五十九條之五定有明文。查本件認定事實所
    援引之證據，關於證據能力，提示被告乙○○對之表示無意
    見，亦未於本案言詞辯論終結前聲明異議，而本院審酌該等
    審判外陳述作成當時之過程、內容、功能等情況綜合判斷，
    認具備合法可信之適當性保障而具證據能力，得採為認定事
    實之基礎，合先敘明。
二、上開犯罪事實，業據被告坦承不諱，核與證人即告訴人甲○
    ○指述情節相符，並有現場暨上開行動電話毀損之照片共六
    張附卷可稽（見嘉義市警察局第二分局嘉市警二偵字第○九
    六○○三八二二六號刑案偵查卷【下稱警卷】第十四頁至第
    十六頁），足認被告上開任意性自白與事實相符，堪予採信
    。又被告將告訴人所有之上開行動電話摔壞，自足生損害於
    告訴人無疑。本件事證明確，被告犯行洵堪認定。
三、查告訴人當時與被告係同居之男女朋友之情，業據被告供承
    在卷（見本院卷第五六頁），且據告訴人證述屬實（見警卷
    第八頁），故二人於行為時係家庭暴力防治法第三條第二款
    所定現為同居關係之家庭成員，核被告毀損告訴人之物品，
    所為係犯刑法第三百五十四條之毀損他人物品罪，且屬家庭
    暴力防治法第二條第二款所稱之家庭暴力罪（原審判決漏未
    說明）。又其前因搶奪案件，經本院以九十五年度訴字第一
    八七號判決判處有期徒刑一年六月確定，嗣經裁定減刑為有
    期徒刑九月，於九十六年七月十六日執行完畢釋放出監一節
    ，有臺灣高等法院被告前案紀錄表一份在卷可稽，其於受徒
    刑之執行完畢後，五年以內故意再犯本件有期徒刑以上之罪
    ，為累犯，應依刑法第四十七條第一項規定加重其刑。原審
    認被告罪證明確，適用刑法第三百五十四條、第四十七條第
    一項、第四十一條第一項前段，刑法施行法第一條之一第一
    項、第二項前段規定，及審酌刑法第五十七條等一切情狀，
    量處拘役五十日，並諭知易科罰金之折算標準，其認事用法
    及量刑均無不合。檢察官以原審量刑過輕為由上訴，惟按刑
    之量定及緩刑之宣告，係實體法上賦予法院得為自由裁量之
    事項，倘其未有逾越或濫用法律所規定裁量之外部及內部性
    界限，並符合法規範之體系及目的，遵守一般有效之經驗及
    論理法則，即不得任意指為違法（最高法院七十五年臺上字
    第七○三三號判例參照）。查原審基於調查審理所認定之事
    實，斟酌刑法第五十七條所定之本件一切情狀，在法定刑度
    內加以考慮而判處被告拘役五十日，已妥適反應其所認定之
    犯罪事實與全案情節，罰當其罪，並未失之過輕，厥無瑕疵
    可指。而被告本件犯行，衡量原審之量刑所考慮之全案情節
    ，迨本院言詞辯論終結時，與原審並無二致，檢察官以原審
    量刑過輕為由提起上訴，尚無理由，應予駁回。
據上論斷，應依刑事訴訟法第四百五十五條之一第一項、第三項
、第三百六十八條，判決如主文。
本案經檢察官徐鈺婷到庭執行職務。
中    華    民    國  九十七  年    七    月  二十九  日
                  刑事第四庭  審判長法  官  蔡憲德
                                    法  官  許兆慶
                                    法  官  吳育霖
上列正本證明與原本無異。
本件不得上訴。
中    華    民    國  九十七  年    七    月  二十九  日
                                    書記官  林美芳
附錄本案論罪科刑法條：
中華民國刑法第三百五十四條（毀損器物罪）
毀棄、損壞前二條以外之他人之物或致令不堪用，足以生損害於
公眾或他人者，處二年以下有期徒刑、拘役或五百元以下罰金。


司法院資訊處製作；財團法人民間司法改革基金會備份。
